臺灣臺南地方法院刑事判決　　　　　　　94年度訴字第1087號
公　訴　人　臺灣臺南地方法院檢察署檢察官
被　　　告　甲○○
上列被告因違反毒品危害防制條例案件，經檢察官提起公訴（94
年度偵字第9313號），本院判決如下：
    主  文
甲○○連續轉讓第二級毒品，處有期徒刑捌月，扣案第二級毒品
安非他命壹包（含袋重壹點零捌公克）沒收銷燬之。
    事  實
一、甲○○與乙○○係同居男女朋友關係，因彼等均染有施用毒
    品惡習，甲○○向陳淑玲（另行由檢察官偵辦中）、綽號「
    蚊子」之成年男子（年籍均經檢察官查證中）購入數量不等
    之第二級毒品安非他命後，竟基於轉讓第二級毒品安非他命
    之概括犯意，自民國九十三年五月間某日起，在二人位於臺
    南市○○路724巷2弄4之4號5樓之住處，連續任由乙○○取
    用其持有之安非他命，而多次無償轉讓第二級毒品安非他命
    予乙○○施用（乙○○施用毒品部分另由檢察官偵辦）。
二、嗣經警於94年6月6日晚上9時許，在臺南市○○路726巷2弄
    路口，另案緝獲甲○○及乙○○，並經甲○○同意，帶警至
    其前開住處搜索，扣得甲○○所有之毒品安非他命一包（含
    袋重1.08公克）、殘渣袋10個、吸食器1組、打火機1個及塑
    膠勺子一支。甲○○及乙○○均經警採尿送驗，尿液呈甲基
    安非他命陽性反應（甲○○施用毒品部分另案經檢察官聲請
    簡易判決處刑，經本院判處有期徒刑六月）。
三、案經臺灣臺南地方法院檢察署檢察官自動檢舉偵查起訴。
    理  由
一、訊據被告甲○○固不否認與乙○○是同居男女朋友，乙○○
    所施用之安非他命均是其所有，及二人於前開時、地經警查
    獲之事實，惟矢口否認有何無償轉讓第二級毒品安非他命之
    犯行，辯稱：安非他命均是乙○○自行拿取施用，並無轉讓
    之意思云云。
二、惟經本院查：
１、查證人乙○○於94年6月6日經警查獲，採尿送驗後，尿液呈
    甲基安非他命陽性反應，有長榮大學確認報告一紙在卷為憑
    （臺灣臺南地方法院檢察署94年偵字第9313號卷第10頁），
    堪認乙○○確有施用第二級毒品安非他命之行為。
２、次查被告自九十三年間與乙○○交往，約一年前開始，將安
    非他命放在家裡面，乙○○要用可以自己取拿，而無償轉讓
    安非他命供乙○○施用等情節，業據被告於檢察官偵查時自
    白不諱（參見94年毒偵字第1526號偵查卷第12頁，94年6月7
    日訊問筆錄），核與證人乙○○於檢察官偵查時，具結證稱
    自93年5月間開始施用第二級毒品安非他命，最後一次是94
    年6月6日，毒品均是甲○○無償轉讓提供等語（參見94年毒
    偵字第1526號偵查卷第18頁）相符，參酌前開二人供述內容
    之提供毒品期間、方式均相符合，且被告於本院審理時亦自
    承與證人乙○○交往二年多，並無發生重大爭執（參見本院
    94年9月26日審理筆錄），足見證人乙○○不可能故意誣陷
    被告，其證詞應可採信；再者，乙○○經警查獲時確有施用
    第二級毒品安非他命之行為，依被告與證人乙○○之同居關
    係，被告將第二級毒品安非他命無償轉讓予乙○○施用，衡
    情尚屬合理可信。
３、被告雖於本院審理時辯稱是證人乙○○自行拿取而施用云云
    。惟查被告於本院審理時業已自承平時安非他命均是置於同
    居臥室內，有時放抽屜，有時則放在箱子裡，曾經三次發現
    乙○○施用自己所有之安非他命等情節（參見本院本院94年
    9月26日審理筆錄），足證證人即被告之同居女友乙○○取
    用被告所有之安非他命一節，不僅為被告所事先知悉，並為
    被告所允許，而任由乙○○先後多次取用，此確已該當無償
    轉讓之構成要件，亦即被告無償轉讓提供第二級毒品安非他
    命之行為已堪認定。是以被告辯稱未轉讓毒品予乙○○施用
    云云，與調查所得事證不符，顯係事後卸責之詞，無可採信
    。綜上所述，本案事證明確，應依法論科。又被告聲請交互
    詰問證人乙○○，擬以證明其未轉讓第二級毒品安非他命，
    惟證人乙○○於本院審理中經傳未到，且本院認為證人乙○
    ○就其施用第二級毒品安非他命及毒品來源過程，已於檢察
    官偵查時結證詳實，而認待證事實已臻明瞭無再調查之必要
    ，爰依刑事訴訟法第一百六十三條之二駁回其聲請，併此敘
    明。
三、按安非他命為第二級毒品，毒品危害防制條例第二條第二項
    第二款定有明文。核被告所為，係犯毒品危害防制條例第八
    條第二項之轉讓第二級毒品罪。又被告轉讓時非法持有第二
    級毒品安非他命之低度行為，已為其轉讓之高度行為所吸收
    ，不另論罪。被告先後多次轉讓安非他命犯行，時間緊接，
    犯罪構成要件相同，顯係出於概括之犯意為之，為連續犯，
    應依刑法第五十六條之規定以一罪論，並加重其刑。爰審酌
    被告素行、與毒品受讓人之關係、犯罪之動機、目的、手段
    、犯罪後態度等一切情狀，量處如主文所示之刑，以資懲儆
    。
四、另扣案之毒品一包（毛重1.08公克），經檢驗確為第二級毒
    品安非他命，有查獲毒品初步檢驗報告書一紙可憑，應依毒
    品危害防制條例第十八條第一項前段，沒收銷燬之。至於殘
    渣袋10個、吸食器1組、打火機1個及塑膠杓子一支等物，均
    是被告用以施用毒品所用之物，部分非違禁物，且與被告轉
    讓毒品之犯行無涉，爰不宣告沒收，併此敘明。
據上論斷，應依刑事訴訟法第二百九十九條第一項前段，毒品危
害防制條例第八條第二項、第十八條第一項前段，刑法第十一條
前段、第五十六條，判決如主文。
本案經檢察官陳信郎偵查後提起公訴；檢察官丙○○到庭執行職
務
中　　華　　民　　國　　94　　年　　10　　月　　11　　日
　　　　　　　　　刑事第八庭    審判長法　官　蘇義洲
                                      法  官  徐文瑞
                                      法  官  洪士傑
以上正本證明與原本無異。
如不服本判決，應於判決送達後10日內，向本院提出上訴狀（應
附繕本）。
　　　　      　　　　　　　　　　　　書記官　李佩珊
中　　華　　民　　國　　94　　年　　10　　月　　13　　日
附錄本件論罪科刑法條：
毒品危害防制條例第8條第2項
轉讓第一級毒品者，處 1 年以上 7 年以下有期徒刑，得併科新
臺幣 1 百萬元以下罰金。
毒品危害防制條例第18條第1項前段
查獲之第一、二級毒品及專供製造或施用第一、二級毒品之器具
，不問屬於犯人與否，均沒收銷燬之；查獲之第三、四級毒品及
製造或施用毒品之器具，無正當理由而擅自持有者，均沒入銷燬
之。但合於醫藥、研究或訓練之用者，得不予銷燬。
